臺灣高等法院臺南分院刑事判決
109年度上訴字第1147號
上  訴  人  臺灣雲林地方檢察署檢察官
上  訴  人  
即  被  告  林文慶



指定辯護人  林亭宇律師
上列上訴人等因被告違反毒品危害防制條例等案件，不服臺灣雲
林地方法院109年度訴字第139號中華民國109年7月31日第一審判
決（起訴案號：臺灣雲林地方檢察署108年度偵字第6775號、109
年度偵字第709號，及移送併辦案號：109年度偵字第1151號），
提起上訴，本院判決如下：
    主  文
原判決關於所處罪刑、定應執行刑及其餘被訴無罪部分，均撤銷
。
甲○○犯如附表一編號1至4「本院諭知之罪刑及沒收」欄所示之罪
，各處如附表一編號1至4「本院諭知之罪刑及沒收」欄所示之刑
，及如附表一編號1至2「本院諭知之罪刑及沒收」欄所示之沒收
；又犯如附表二編號1至2「本院諭知之罪刑」欄所示之罪，各處
如附表二編號1至2「本院諭知之罪刑」欄所示之刑。應執行有期
徒刑玖年。
其他上訴駁回（沒收宣告部分）。 
    事  實
一、甲○○前因施用毒品案件，於民國108年5月20日經臺灣雲林地
    方法院以108年度港簡字第102號刑事判決，判處有期徒刑6
    月確定，甫於108年6月24日易科罰金執行完畢。詎其仍不知
    悔改，明知甲基安非他命係屬毒品危害防制條例第2條第2項
    第2款所規定之第二級毒品，不得非法持有、販賣，並同屬
    藥事法第22條第1項第1款所列管之禁藥，不得非法轉讓，竟
    以其所有持用搭配門號0000000000號行動電話（LG廠牌、含
    SIM卡1張）1支作為聯絡販賣甲基安非他命(附表一編號3、4
    部分）之工具，而分別為下述行為：
㈠、基於販賣第二級毒品甲基安非他命以營利之各別犯意，於附
    表一編號1至4所示時間、地點，以附表一編號1至4所示方式
    ，分別販賣甲基安非他命與丙○○(2次)、乙○○(1次、乙○○已
    於109年11月6日死亡)、雷家誠（1次）。
㈡、基於轉讓禁藥即甲基安非他命之犯意，於附表二編號1、2所
    示時間、地點，分別無償轉讓甲基安非他命與乙○○、雷家誠
    各1次施用。
二、嗣經警依法對丙○○持用之門號0000000000號行動電話、甲○○
    所有持用之門號0000000000號行動電話執行通訊監察後，於
    108年10月8日上午9時許，持臺灣雲林地方法院核發之搜索
    票，前往甲○○經營位於雲林縣○○鄉○○路000號「○○機車行行
    」執行搜索，並扣得搭配門號0000000000號行動電話（LG廠
    牌、含SIM卡1張）1支，始悉上情。
三、案經臺灣雲林地方檢察署檢察官指揮臺南市政府警察局學甲
    分局報告同署檢察官偵查起訴。
    理  由
壹、程序部分（證據能力部分）：
一、被告甲○○及其辯護人主張被告因家中有事遭警員丁○○利誘，
    且丁○○告知被告購毒者即證人雷家誠、乙○○、丙○○均已坦承
    向被告購買甲基安非他命，如果被告不承認檢察官一定會聲
    請羈押，且丁○○向被告表示已經與檢察官聯繫好了，並在被
    告面前打電話給檢察官，並告訴檢察官說如被告不承認就要
    收押，丁○○並有拿他以手機與檢察官以line文字對話之內容
    給被告看；另丁○○更於製作警詢筆錄前叫被告先模擬如何製
    作警詢筆錄，被告才會於108年10月8日第2次警詢自白，檢
    察官於偵查中雖沒有利誘被告，但被告於檢察官訊問時多天
    未睡覺，意識不太清楚，又被告既已於前揭警詢自白，被告
    只好於偵查中檢察官訊問時繼續自白犯罪，是被告於上開警
    詢及偵查中之自白，均不具有任意性，並無證據能力。另主
    張證人丙○○、乙○○、雷家誠於警詢及偵查中之證述，均屬被
    告以外之人於審判外之言詞，均無證據能力云云。惟查：
㈠、針對被告上開自白部分：
１、按被告之自白，非出於強暴、脅迫、利誘、詐欺、疲勞訊問
    、違法羈押或其他不正之方法，且與事實相符者，得為證據
    ；被告陳述其自白係出於不正之方法者，應先於其他事證而
    為調查，刑事訴訟法第156條第1項、第3項前段定有明文。
２、被告及辯護人主張證人丁○○對被告為前揭不正訊問等情，為
    丁○○所否認，其並於本院審理時結證：被告108年10月8日14
    時20分、同日17時之兩份警詢係其所製作，當日先至被告經
    營之機車行執行搜索後才回警局製作筆錄，在製作兩份筆錄
    之期間，被告一直坐在辦公室之嫌疑人留置區，警方並沒有
    與被告接觸，在製作筆錄前有與被告聊一些他的生活習慣，
    並未提及被告販毒之過程與案件，未要求被告於製作警詢筆
    錄前先模擬如何製作，未與被告討論如不承認會如何，未跟
    被告說已經與檢察官以line聯繫好，如被告不認罪就要向法
    院聲請羈押被告，更未於製作兩份警詢筆錄中間這段期間，
    以強暴、脅迫等不正之方法，要被告承認販賣、轉讓毒品等
    語（見本院卷二第9-12頁)。
３、又被告於原審先抗辯其先前會在警詢、偵訊時自白犯行，是
    因為受到檢警問話方式影響，惟當原審於準備程序勘驗被告
    於警詢、偵訊錄影時（見原審卷一第236-240頁），被告則
    開始改變說詞，其針對自白任意性並不爭執，而是爭執自白
    的真實性（見原審卷一第240頁），之所以會自白是因為希
    望可以交保，且因為之前已經坦承，只能順著講下去等語。
４、另就被告及辯護人主張被告於檢察官訊問時多天未睡覺，意
    識不太清楚乙節，經本院於109年11月20日勘驗被告108年10
    月8日、同年11月20日、同年11月26日之偵訊錄音錄影光碟(
    108年10月8日僅勘驗被告自白販賣甲基安非他命與丙○○部分
    )，勘驗結果均為被告清楚檢察官訊問之問題，對答如流，
    並無意識不清之情形，此有本院勘驗筆錄（見本院卷一第33
    9-350頁)。
５、綜上，依前揭證人丁○○之證述，並不能證明有上開被告所主
    張其108年10月8日第2次警詢筆錄不具任意性之情形，且被
    告已於原審準備程序中明確供稱其對自白任意性並不爭執，
    而是爭執自白之真實性，復無被告所主張其於檢察官訊問時
    多天未睡覺，意識不太清楚之情，則被告於警詢、偵查中是
    否為謀不要遭羈押或羈押後為求具保停止羈押而自白，純屬
    其個人內心之動機，自難以此否認其上開警詢及偵查中自白
    之任意性，應認被告上開警詢及偵查中之自白具任意性，而
    有證據能力。
㈡、針對證人丙○○、乙○○、雷家誠於警詢及偵查中之證述部分：
１、證人丙○○、乙○○警詢之證述部分：
　　按被告以外之人於審判外之言詞或書面陳述，除法律有規定
    者外，不得作為證據，刑事訴訟法第159條第1項定有明文。
    查證人即購毒者丙○○、乙○○於警詢之證述，均屬被告以外之
    人於審判外之言詞陳述，被告及其辯護人亦爭執其證據能力
    ，不同意作為證據（見本院卷一第299-300頁），且查無符
    合法律規定得作為證據之例外情形，是丙○○、乙○○於警詢之
    證述，即無證據能力。
２、證人雷家誠警詢之證述部分：
⑴、按刑事訴訟法第159條之2規定被告以外之人於檢察事務官、
    司法警察官或司法警察調查中所為之陳述，與審判中不符時
    ，其先前之陳述具有較可信之特別情況，且為證明犯罪事實
    存否所必要者，得為證據。所謂「具有較可信之特別情況」
    ，係傳聞證據具有證據資格（證據能力）之法定要件，亦即
    法律規定陳述證據可否作為證據使用問題。換言之，檢察事
    務官及司法警察（官）之調查筆錄是否具證據資格，並非該
    筆錄內容所指事項真實與否問題，而是該筆錄實質內容真實
    性以外，在形式上該筆錄是否具有真實可能性之客觀基礎，
    可能信為真實，而足可作為證據。法院自應就陳述時之外部
    附隨環境、狀況或條件等相關事項，例如陳述人之態度，與
    詢問者之互動關係，筆錄本身記載整體情況（完整或零散、
    詳細或簡略、對陳述人或被告有利及不利事項之記載），詢
    問者之態度與方式是否告知陳述人之權利，有無違法取供等
    情狀，予以觀察，綜合判斷陳述人陳述時之外在、客觀條件
    均獲確保，形式上類同審判中具結及被告詰問下，真誠如實
    陳述，客觀上已具有可能信為真實之基礎，始得謂「具有較
    可信之特別情況」（最高法院102年度台上字第1297號判決
    意旨參照）。再按刑事訴訟法第159條之2所稱之「具有較可
    信之特別情況」，乃指相對之可信，亦即被告以外之人先前
    陳述之背景具有特別情況，比較審判中陳述之情況為可信者
    而言，立法政策上並未有類型上較可信之特別情況的列舉或
    例示明文，其內涵完全委之法院就個案主客觀的外部情況，
    依事物之一般性、通常性與邏輯之合理性為審酌判斷（最高
    法院100年度台上字第5753號判決意旨參照）。
⑵、查證人雷家誠警詢中之陳述核與其在原審證述之內容有明顯
    不符之處（詳如後述），而觀諸其上開警詢陳述之內容，均
    有不利於己之處，顯然其於警詢中已深思熟慮，清楚交待案
    情，而證人雷家誠就其為何會在警詢指證向被告購買甲基安
    非他命或從被告處無償取得甲基安非他命，表示是因為當時
    在警詢接受詢問時感覺「茫茫渺渺」，警方不斷要其配合，
    並咬被告才可以減刑等語(見原審卷二第179-182、186-191
    頁)，惟經原審勘驗證人雷家誠之警詢錄影畫面（見原審卷
    二第194-195頁），其在回答警方問題時神情並無異常，且
    製作筆錄的空間光源充足，完全沒有見到任何「茫茫渺渺」
    情形，是雷家誠在原審「茫茫渺渺」之說法完全無據；再者
    ，觀諸其警詢筆錄上之問題記載，對於供出毒品減刑係廣泛
    性之記載（見警7371號卷第36頁)，並未要求雷家誠刻意指
    證被告販賣及轉讓甲基安非他命，另審酌雷家誠警詢時(108
    年10月8日)距離案發時間較近，其中距離本件販賣時間(108
    年8月31日)更僅1個多月，記憶尚屬清楚之情況下直接作成
    ，與事實應較接近，較無時間或動機去編造事實，且當時警
    詢筆錄有逐一確認雷家誠與被告間之通訊監察譯文，其詳盡
    程度比檢察官之訊問更為謹慎仔細，又係在被告未在場直接
    面對詢問警員所為陳述較為坦然，而於原審作證時因與被告
    同庭，不免承受壓力，而有所顧忌或同情，故有迴避其詞、
    避重就輕之情，其於警詢之陳述應較趨近於真實。綜此，自
    雷家誠警詢時接受詢問之外部情況以觀，雷家誠前揭警詢之
    陳述顯然具有較可信之特別情況，且為證明被告犯罪事實存
    否所必要（詳如後述），依刑事訴訟法第159條之2規定，應
    認具有證據能力。
３、證人丙○○、乙○○、雷家誠偵查中之證述部分：
　　按刑事訴訟法第159條之1第2項規定：「被告以外之人於偵
    查中向檢察官所為之陳述，除顯有不可信之情況者外，得為
    證據。」，揭示被告以外之人於偵查中向檢察官所為之陳述
    ，原則上有證據能力，僅於顯有不可信之情況者，始例外否
    定其得為證據。蓋檢察官代表國家偵查犯罪，依法有訊問證
    人、鑑定人之權，證人、鑑定人且須具結，其可信性極高，
    而以具結之陳述已足以取代被告反對詰問權信用保障情況之
    要件，故除顯有不可信情況者外，特予承認其具有證據能力
    。被告如未釋明顯有不可信之情況時，檢察官自無須再就無
    該例外情形為舉證（最高法院104年度台上字第3500、3252
    號判決意旨參照）。查證人丙○○、乙○○、雷家誠於偵查中向
    檢察官所為之陳述，係就待證事實有重要關係之親身知覺、
    體驗事實所為之陳述，即居於證人之地位，且經依刑事訴訟
    法第186條第1項規定命其具結，被告又未釋明證人丙○○、乙○○、雷家誠經具結後，於偵查中向檢察官所為之陳述，有何
    顯不可信之情況，而檢察官於偵查中既已踐行人證之法定訊
    問程式，揆諸前揭說明，證人丙○○、乙○○、雷家誠於偵查中
    具結向檢察官所為之陳述，即得作為證據。
二、被告另於110年1月14日本院審判期日，提出被告自陳在乙○○
    死亡（109年11月6日)後，由乙○○之弟弟交付與被告由乙○○
    書寫之信件，欲證明乙○○在信中已說明其對不起被告等情（
    見本院卷二第147頁)，並有被告當庭提出之信件(見本院卷
    二第151頁)在卷可參。惟此一信件核屬被告以外之人於審判
    外之書面陳述，檢察官已爭執其證據能力，不同意作為證據
    （見本院卷二第147頁），且查無符合法律規定得作為證據
    之例外情形，是此一信件，並無證據能力。
三、按被告以外之人於審判外之陳述，雖不符刑事訴訟法第159
    條之1至第159條之4之規定，而經當事人於審判程序同意作
    為證據，法院審酌該言詞陳述或書面陳述作成時之情況，認
    為適當者，亦得為證據；當事人、代理人或辯護人於法院調
    查證據時，知有刑事訴訟法第159條第1項不得為證據之情形
    ，而未於言詞辯論終結前聲明異議者，視為有前項之同意，
    刑事訴訟法第159條之5第1項、第2項分別定有明文。經查，
    除上開被告及其辯護人爭執證人丙○○、乙○○、雷家誠於警詢
    及偵查中證述之證據能力外，本判決下列所引用被告以外之
    人於審判外之陳述（包括書證），檢察官、被告及其辯護人
    於本院審理中均表示不爭執其證據能力，同意作為證據等語
    （見本院卷一第299-303頁；本院卷二第143-144頁），亦未
    於言詞辯論終結前聲明異議，本院審酌上開證據資料製作時
    之情況，尚無違法不當及證明力明顯過低之瑕疵，亦認為以
    之作為證據應屬適當，揆諸前開規定，認前揭證據資料有證
    據能力。至本判決所引用之非供述證據，檢察官、被告及其
    辯護人於本案言詞辯論終結前，均未爭執其證據能力，且查
    無非法或不當取證之情事，復為證明本件犯罪事實所必要之
    重要關係事項，認均有證據能力，合先敘明。
貳、實體部分：
一、訊據被告固坦認其持用市內電話00-0000000號與證人丙○○持
    用之門號0000000000號行動電話，及持用門號0000000000號
    行動電話與證人乙○○持用之門號0000000000號、雷家誠持用
    之門號0000000000號行動電話，於如附表三所示之時間，通
    聯如附表三所示通訊監察譯文內容之事實，惟矢口否認有何
    販賣甲基安非他命與丙○○、乙○○、雷家誠，及無償轉讓甲基
    安非他命與乙○○、雷家誠之犯行，並辯稱：丙○○指證伊將甲
    基安非他命放在伊住處後方樹下，他自己去拿，並將錢放在
    該處，並不合常情，不會有人這樣交易毒品，通訊監察譯文
    中「雞蛋」是指丙○○欠伊的錢，並不是毒品交易的暗語，且
    依伊與丙○○之通訊監察譯文，可知伊與丙○○見面之地點係在
    「○○機車行行」，並非在被告之住處，是丙○○證述其等交易
    之地點係在被告住處後方之樹，並不實在；伊並沒有販賣甲
    基安非他命與乙○○，乙○○和伊有很多糾紛，包含欠伊錢、她
    有拿她之前遭判刑的判決要伊幫她繳易科罰金的錢、在伊遭
    到羈押時跑去伊家找伊、把伊的車開走，伊等之間有很多糾
    紛，乙○○有誣陷伊的動機，她講的話並不屬實；雷家誠是從
    鹿港來伊麥寮之機車行找伊，騎機車要1個多小時，他的機
    車撞到，伊借雷家誠伊的機車讓他騎回去而已云云。辯護人
    則為被告辯護稱：丙○○不利於被告之指證並不可採，且依被
    告與丙○○之通訊監察譯文，可知被告與丙○○見面之地點係在
    「○○機車行行」，並非在被告之住處，是丙○○證述其等交易
    之地點係在被告住處後方之樹下，並不實在，況對照被告使
    用市內電話00-0000000之基地台位置係在「雲林縣○○鄉○○路
    000巷00號4樓4樓頂」，然被告之住處地址為「雲林縣○○鄉○○村○○000號」，顯見交易之地點，並不是丙○○言之鑿鑿之被
    告住處；又毒品危害防制條例第17條第1項供出上手減刑，
    會造成證人誣陷之可能，尤其乙○○與被告有諸多糾紛，其證
    言憑信性甚低，應不足採信；雷家誠關於其指證被告販賣甲
    基安非他命部分，其偵審中之證述不一，且雷家誠已於原審
    審理中已明確證稱被告並沒有販賣其甲基安非他命；又關於
    乙○○、雷家誠之通訊監察譯文，並無涉及甲基安非他命交易
    之暗語、數量及金錢之對話，不足以作為補強證據，另有關
    於丙○○之通訊監察譯文，則不足以佐證丙○○之指證屬實；另
    關於被告轉讓禁藥部分，僅有證人乙○○、雷家誠之證述，且
    雷家誠偵審之證述不一，其於原審審理中並已證稱被告未轉
    讓其甲基安非他命，此部分有無其他補強證據可資佐證，應
    無從形成有罪之確信云云。經查：
㈠、被告於雲林縣麥寮鄉經營「○○機車行行」（市話登記為「00-
    0000000」），其有施用甲基安非他命之習性，且其持用市
    內電話00-0000000號與證人丙○○持用之門號0000000000號行
    動電話，及持用門號0000000000號行動電話與證人乙○○持用
    之門號0000000000號、雷家誠持用之門號0000000000號行動
    電話，於如附表三所示之時間，通聯如附表三所示通訊監察
    譯文之內容，另證人丙○○、雷家誠、乙○○均有施用毒品，而
    警方持臺灣雲林地方法院核發之搜索票，於108年10月8日上
    午9時許，至被告經營位於雲林縣○○鄉○○路000號「○○機車行
    行」執行搜索，並扣得搭配門號0000000000號行動電話（LG
    廠牌、含SIM卡1張）1支等情，為被告所不爭執，且證人丙○○、乙○○、雷家誠等人均有施用甲基安非他命之情，亦據其
    等證述（丙○○見原審卷二第166、173頁；乙○○見偵6775卷一
    第238-240頁；雷家誠見偵6775卷一第191-192頁)在卷。此
    外，並有如附表三所示之通訊監察譯文、臺灣雲林地方法院
    108年聲監字第309號通訊監察書暨電話附表(見他1363號卷
    第17-18頁)、臺灣雲林地方法院108年聲監字第381號通訊監
    察書暨電話附表、臺灣雲林地方法院108年聲監續字第494號
    通訊監察書暨電話附表、通聯調閱查詢單(見警7371號卷第4
    1-50頁)、臺灣雲林地方法院108年聲搜字第721號搜索票、
    臺南市政府警察局學甲分局108年10月8日（受執行人：甲○○
    、執行處所：雲林縣○○鄉○○路000號）之搜索扣押筆錄暨扣
    押物品目錄表（見警7371號卷第69-75頁）、被告之臺灣雲
    林地方檢察署鑑定許可書、臺南市政府警察局學甲分局偵辦
    毒品危害防制條例毒品（尿液）初步檢驗報告單、臺南市政
    府警察局學甲分局偵查隊採集尿液姓名對照表、臺南市政府
    衛生局檢驗結果報告〈甲基安非他命呈陽性反應〉（見警7371
    號卷第83-85頁；原審卷一第221頁）、雷家誠之臺南市政府
    警察局學甲分局勘查採證同意書、臺南市政府警察局學甲分
    局偵辦毒品危害防制條例毒品（尿液）初步檢驗報告單、臺
    南市政府警察局學甲分局偵辦毒品危害防制條例案送驗尿液
    編號及年籍對照表、臺南市政府衛生局檢驗結果報告〈甲基
    安非他命呈陽性反應〉（見偵6775號卷一第127-131頁；原審
    卷一第229頁）、乙○○之臺灣雲林地方檢察署鑑定許可書、
    臺南市政府警察局學甲分局偵辦毒品危害防制條例案送驗尿
    液編號及年籍對照表(乙○○於108年10月8日13時49分許經警
    採尿送驗)、臺南市政府警察局學甲分局偵辦毒品危害防制
    條例毒品（尿液）初步檢驗報告單、臺南市政府衛生局檢驗
    結果報告〈甲基安非他命呈陽性反應〉（見偵6775號卷一第21
    7-221頁；原審卷一第225頁）、00-0000000號之市內電話資
    訊查詢(見本院卷二第85頁)在卷可稽，是上開部分之事實，
    堪予認定。
㈡、被告販賣甲基安非他命與丙○○、乙○○、雷家誠部分：
１、被告販賣甲基安非他命與丙○○部分（附表一編號1、2部分）
    ：
⑴、①被告於108年10月8日第2次警詢時供承，其有於108年7月26
    日19時49分許，與丙○○對話結束後，販賣2,000元之甲基安
    非他命與丙○○之事實(見警7371號卷第10-11頁)；②被告復於
    108年10月8日偵查中坦認，108年7月26日19時44分許如附表
    三編號1①中所說「錢我順便拿過去」，是指毒品的錢，丙○○
    證稱於最後1通電話(按即108年7月26日19時49分許如附表三
    編號1②所示通話)結束後不久，在被告住家（按即雲林縣○○
    鄉○○村○○000號）附近的樹下，丙○○以2,000元向被告購買0.
    5公克之甲基安非他命乙節屬實(見偵6775號卷一第160頁)；
    ③被告又於108年11月20日偵查中供承，丙○○證稱其於108年9
    月20日，在○○縣○○鄉○○路被告之機車行内，以1,000元向被
    告購買1包甲基安非他命乙情屬實，此部分事實涉犯販賣第
    二級毒品罪，其認罪(見偵6775號卷二第141-142頁)；④被告
    更於108年11月26日警詢明確供承：「（問：丙○○於警詢筆
    錄中稱〈第1次指認〉，他以所持用行動電話撥打你機車店市
    内電話00-0000000，由你本人接聽，這次丙○○向你購買2,00
    0元的毒品安非他命，重量約0.5公克，最後1通通話結束後
    ，丙○○直接去你家後面的樹下拿取毒品安非他命，並將2,00
    0元放在原地給你，你就會自己去拿錢了，是否屬實？你有
    無意見？）屬實，但是他都是會事先電話跟我說要多少量，
    我再準備好放在樹下，他就會把錢丟在樹下，然後他把毒品
    拿走，我再去拿錢。」等語（見警7371號卷第16-17頁)；⑤
    被告於108年11月26日偵查中，仍坦認於108年7月26日丙○○
    有向其購買甲基安非他命（見偵6775號卷二第191頁)。
⑵、證人丙○○於偵查中結證：如附表三編號1所示之通訊監察譯文
    係伊與甲○○之對話，譯文中「你要雞蛋」是指甲基安非他命
    ，「錢我順便拿過去」這是伊打給甲○○要跟他購買甲基安非
    他命的意思，他在修理機車，伊不可能跟他說要買雞蛋，「
    雞蛋」就是指甲基安非他命；這次伊向他購買2,000元的毒
    品甲基安非他命，最後1通通話結束後，伊直接去他家（新
    吉村）後面的樹下，他把甲基安非他命放在樹底下，伊就自
    己去拿取毒品甲基安非他命，伊並將2,000元放在樹底下給
    他，他就會自己去拿錢了(即附表一編號1部分)；又於108年
    9月20日，伊另向甲○○購買1,000元之甲基安非他命，地點在
    甲○○的機車行(即附表一編號2部分)等語(見偵6775號卷二第
    8-9頁)；丙○○復於原審審理時到庭結證同上開意旨內容之證
    述（見原審卷157-178頁)，其中並結證：108年7月26日當天
    伊有先去甲○○之機車行找甲○○，伊見到甲○○後，甲○○有跟伊
    講到樹下拿甲基安非他命，錢伊沒有先拿給甲○○，伊有跟甲○○說錢伊會放在樹下等語（見原審卷二第163-165頁)。
⑶、被告上開自白，核與證人丙○○前揭證述之情節大致相符，又
    被告雖於原審準備程序即已否認上開犯行，惟於原審準備程
    序亦供承，108年7月26日其與丙○○聯絡後，丙○○有與其見面
    ，且有交付其2,000元(然被告辯稱2,000元係丙○○用以清償
    對其之欠款)，及108年9月20日其與丙○○確有見面之事實(見
    原審卷一第166頁)。又觀之如附表一編號1①之通訊監察譯文
    內容，其中：A（按指丙○○）：我過去喔，B（按即被告）：
    你要「雞蛋」，A：我「錢」拿過去，B：「雞蛋」拿過去，
    A：「錢我順便拿過去」等語，顯指丙○○要過去找被告拿「
    雞蛋」，且要將拿「雞蛋」的錢交與被告，而被告亦明確要
    丙○○過來將「雞蛋」拿過去，惟被告係經營機車行修理或買
    賣機車，顯與「雞蛋」之買賣無關，且丙○○亦已明確證述所
    謂之「雞蛋」係指甲基安非他命，被告亦供承譯文「錢我順
    便拿過去」，是指毒品的錢。是綜觀如附表一編號1通訊監
    察譯文之內容，核與一般毒品交易雙方為避免檢警追緝，而
    約定毒品交易之代號或暗語等情相符，堪認被告上開自白，
    核與事實相符，足堪採信。
⑷、又被告及丙○○均有施用甲基安非他命之習性，衡情被告自有
    取得甲基安非他命之管道，況被告亦自陳其施用甲基安非他
    命之來源，係向綽號「中和」之男子所購得（見警7371卷第
    5頁)，是被告顯可取得甲基安非他命以供販賣與丙○○之用，
    而丙○○既有施用甲基安非他命之習性，則其證述向被告購得
    甲基安非他命供其施用，亦與常情相符；再者，被告前有施
    用毒品等前案紀錄，有臺灣高等法院被告前案紀錄表(見本
    院卷二第163-183頁)在卷可稽，其對販賣第二級毒品甲基安
    非他命係屬重罪，衡情自難諉為不知，是倘其確無前述販賣
    甲基安非他命與丙○○2次之情，應無於上開警詢、偵查中為
    上開自白，且其自白又與丙○○指證之情節大致相符之理，益
    證被告上開自白，確與事實相符，而足採憑。至被告及辯護
    人雖以被告經營「○○機車行行」之00-0000000號市內電話與
    丙○○持用之門號0000000000號行動電話，於108年7月26日19
    時49分許(附表三編號1②)，為以下通聯，即A（按指丙○○）
    ：「我在你們後面了...」、B（按即被告）：「開門了阿」
    等語，而認被告與丙○○於該日見面之地點係在「○○機車行行
    」，並非在被告之上開住處，復進而辯稱被告自白及丙○○證
    述其等於該日交易之地點並非在「○○機車行行」，而係在被
    告上開住處後方之樹下乙節，並不實在，然丙○○業已證述，
    當天其有先去被告之機車行找被告，其見到被告後被告有跟
    其講到樹下拿甲基安非他命等情（詳如前述），堪認丙○○確
    有先至被告經營之「○○機車行行」與被告見面等情無訛，要
    難據前揭通訊監察譯文之內容，即遽認被告自白及丙○○證述
    其等於該日交易之地點並非在「○○機車行行」，而係在被告
    上開住處後方之樹下乙節，即屬不實。
⑸、另辯護人復為被告辯護稱：對照被告使用市內電話00-000000
    0之基地台位置係在「雲林縣○○鄉○○路000巷00號4樓4樓頂」
    ，然被告之住處地址為「雲林縣○○鄉○○村○○000號」，顯見
    交易之地點，並不是丙○○言之鑿鑿之被告住處云云。惟如附
    表三編號1①②所示108年7月26日19時44分、同日19時46分通
    訊監察譯文之基地台位置，固均在「雲林縣○○鄉○○路000巷0
    0號4樓4樓頂」，有該通訊監察譯文（見偵6775卷一第250-2
    51頁)存卷足稽。然此係指丙○○持用門號0000000000號行動
    電話，與被告所持用00-0000000號市內電話為上開通話時，
    丙○○所持用門號0000000000號行動電話係透過上址基地台傳
    送訊號，非指是時被告之位置即在上開基地台之地址，且上
    開基地台訊號約涵蓋半徑800公尺左右的區域，可涵蓋到「
    雲林縣○○鄉○○村○○000號」（被告住處）及「雲林縣○○鄉○○
    村○○路000號」（○○機車行行）等情，有台灣大哥大股份有
    限公司110年1月12日台信網字第1100000102號函檢附之基地
    台涵蓋範圍位置圖（見本院卷二第119-121頁)附卷足憑，足
    見辯護人上開所辯，並不足採，且益證丙○○證述其與被告為
    上開通聯後，有先至○○機車行行，之後再至被告上開住處後
    方樹下取走被告所放置之甲基安非他命，並將價金2,000元
    置於該處等情為可採。
２、被告販賣甲基安非他命與乙○○部分（附表一編號3部分）：
⑴、①被告於108年11月20日偵查中坦認，乙○○確有於108年9月21
    日，在其雲林縣○○鄉○○村○○000號住處，以1,000元之價格向
    其購買1包甲基安非他命，此部分事實涉犯販賣第二級毒品
    罪，其認罪(見偵6775號卷二第142頁)；②被告復於108年11
    月26日警詢供承：「（問：乙○○於警詢筆錄中稱〈第1次指認
    〉，本次交易乙○○以持用的行動電話門號0000000000與你本
    人所持用的行動電話0000000000通話，上述通話是你本人親
    自接聽的，於108年9月21日9時30分許通話後，因為乙○○一
    直等不到你本人回到機車店，你就跟我說叫乙○○去你家找你
    ，約過5分鐘後(108年9月21日9時35分），乙○○就騎機車到
    雲林縣○○鄉○○村○○000號的住處找你本人，到現場後乙○○拿1
    ,000元交付給你，你收到錢後，就直接從手裡拿1小包安非
    他命毒品給乙○○，重量約0.5公克，雙方完成毒品交易，是
    否屬實？有無意見？）屬實。她也是事先跟我說要毒品的數
    量，然後再打電話跟我約地點，再見面交易毒品。」等語（
    見警7371號卷第17-18頁)。
⑵、證人乙○○於偵查中結證：「（問：提示監聽譯文於108年9月2
    1日9時29分許及9時30分許等通話內容），你以行動電話門
    號0000000000與甲○○所持用之行動電話0000000000門號通話
    〈A為甲○○；B為你本人〉是否為你本人與甲○○通話之內容？通
    話內容用意為何？）是我本人與甲○○對話無誤，這是我打給
    甲○○要購買安非他命的意思。」、「（問：於9月21日9時29
    分許通話內容中，你稱「喔！赫赫赫！我在後面辣！」是指
    何意？）我打電話給甲○○就是約定毒品交易地點，後來改去
    甲○○他住處（雲林縣○○鄉○○村○○000號）房間交易毒品。」
    、「（問：本次交易毒品的時間、金額、地點？）108年9月
    21日9時30分通完電話後不久，時間約10分鐘內，地點我是
    在他住家跟他交易，我用1,000元跟他交易甲基安非他命1小
    包，重量約0.5公克。」、「（問：甲○○自何處拿出毒品與
    你交易？）甲○○親自用手將安非他命毒品拿給我，我不知道
    他從何處拿出毒品。」、「（問：你所稱1小包安非他命毒
    品的外觀為何？重量多少？）外觀是以透明夾鏈袋內裝安非
    他命毒品，重量0.5公克。」、「（問：此次交易的第二級
    毒品安非他命，你如何處理？）甲○○交給我毒品安非他命後
    ，我都直接在我的租屋處（雲林縣○○鄉0號)施用。」、「（
    問：你如何辨別甲○○所交付給你的毒品是第二級毒品安非他
    命？）因為是結晶體，我親自施用過，我知道那是安非他命
    。」、「（問：除上揭通話後成功交易毒品外，你總共向甲○○購買過幾次毒品？）108年9月21日9時35分購買安非他命1
    次外，沒有再向甲○○購買毒品等語（見偵字第6775號卷一第
    239-240頁）。
⑶、證人乙○○於原審證稱：「（問：請提示108年度偵字第6775號
    卷第239頁，證人乙○○108年10月8日偵訊筆錄，檢察官當時
    問你在108年9月21日有打電話，電話中是說什麼，你答說約
    定毒品交易地點，後來去被告房間交易毒品，所述是否屬實
    ？）對。」、「（問：交易什麼毒品？）安非他命。」、「
    （問：地檢署證述1,000元，正確嗎？）是。」、「（問：
    被告拿安非他命給你，是不是？）是。」、「（問：9月那
    次是跟被告買，10月那次是被告請客？）是。」、「（問：
    你有無欠被告錢？）確實有欠幾千元。」、「（問：什麼時
    候欠的？）忘了，那時候是8月份的時候，我剛住外面的時
    候身上沒有錢，所以有跟被告借幾千元確實有。」、「（問
    ：8月份欠錢，為什麼後來身上還有錢可以買毒品？）偶爾
    身上有錢的時候會買。」、「（問：你沒有先還錢，卻先買
    毒品？）我有要還給他，但他說先暫時不用。」、「（問：
    請提示108年度偵字第6775號卷第204頁，證人乙○○108年10
    月8日警詢筆錄，警詢稱重量0.5公克，是這樣嗎？）忘記了
    ，應該是。」、「（問：當時交易地點在哪裡？）被告的住
    處。」、（請提示108年9月21日上午9時30分26秒之通訊監
    察譯文〈按內容詳如附表三編號2⑤所示〉這是你們當時約的內
    容嗎？）對。」、「（問：當時是什麼情形？）當時打電話
    約在機車店，結果被告說他等一下才過去，之後又改來改去
    ，後來約在他家，他家我不知道什麼方向，從我家到機車行
    大概10分鐘左右。」、「（問：提示108年9月21日9時29分1
    3秒至30分26秒譯文〈108年度偵字第4811號卷第204頁〉，你
    連繫到被告，後來電話斷了，你又連續打三通，到第四通被
    告回撥給你，內容就是一開始要約機車行，後來改約被告家
    ，當天因為什麼事情急著找被告？）沒有什麼事，因為我要
    跟被告買藥，電話都打不通。」、「（問：這通電話是你當
    下要跟被告買藥嗎？）對。」、「（問：從剛剛108年9月21
    日上午9時30分26秒譯文內容，你看起來不太知道被告他家
    ，後來怎麼順利到達？）就邊找，大概知道什麼位置，那個
    地方不常騎，所以忘記了，店就比較清楚，橋頭派出所直走
    就到了等語（見原審卷二第56-78頁）。
⑷、按毒品交易之買賣雙方，乃具有對向性之關係，為避免毒品
    購買者圖邀減刑寬典而虛構毒品來源，雖須調查其他補強證
    據，以確保其陳述與事實相符，始能採為被告犯罪之證據。
    惟所謂補強證據，並非以證明犯罪構成要件之全部事實為必
    要，倘得以佐證購毒者之指證非屬虛構，而能予保障其陳述
    之憑信性者，即已充足，且因販賣毒品行為一向懸為厲禁，
    販毒者為避遭監聽查緝，以電話聯繫時，基於默契，免去代
    號、暗語，僅以相約見面，且未敘及交易細節，即可於碰面
    時進行交易，於電話中未明白陳述實情，並不違背常情，雖
    非直接可以推斷該被告之犯罪，但以此項證據與購買毒品者
    之陳述或其他案內證據為綜合判斷，若足以認定犯罪事實者
    ，仍不得謂非補強證據（最高法院104年台上字第148號判決
    意旨參照）。依被告為附表一編號3所示販賣甲基安非他命
    與乙○○之如附表三編號2之通訊監察譯文，可知乙○○與被告
    於108年9月21日9時29分13秒至同日9時30分26秒，此僅1分1
    3秒之期間即有5次通聯，其中第2至4次係於3秒之期間內由
    乙○○一直撥打與被告，但被告未接聽等情以觀，再參以被告
    及乙○○均有施用甲基安非他命之習性，且被告顯可取得甲基
    安非他命以供販賣與乙○○之用，已如前述，而乙○○既有施用
    甲基安非他命之習性，則其證述連續撥打電話係為向被告購
    得甲基安非他命供其施用，亦與常情相符；雖上開通訊監察
    譯文之內容，未直接提及欲交易毒品名稱及金額、數量等與
    毒品交易有關之明確內容，惟觀諸該通訊監察譯文，被告與
    乙○○通話之時間及內容多屬簡短，主要均在確認對方之所在
    位置及相約見面地點，而避免提及見面之目的，此與常人使
    用電話之習慣迥異，屬實務上常見之毒品交易對話，意在躲
    避檢警單位之通訊監察，則依該通訊監察譯文之情節整體觀
    之，顯示通話雙方就交易標的等內容存有一定默契，而知悉
    對方所言意思，故而相約見面以便進行毒品交易事宜，是上
    開通訊監察譯文與被告被訴販賣甲基安非他命與乙○○之犯罪
    事實具有相當程度之關聯性，自得佐證被告此部分之犯行。
⑸、綜上，本件被告上開自白，核與證人乙○○前揭證述之情節大
    致相符，又被告雖於原審準備程序即否認上開犯行，惟其於
    原審準備程序亦供承，108年9月21日其與乙○○聯絡後，乙○○
    確有與其見面之事實(見原審卷一第167頁)。此外，並有如
    附表三編號2所示之通訊監察譯文在卷可稽，另依前揭說明
    ，已足認乙○○證述如附表三編號2所示通訊監察譯文之通話
    目的係為向被告購買甲基安非他命，且雙方原本約在被告之
    機車行交易，後來改約到被告家交易，又因乙○○急需要向被
    告購買甲基安非他命，方會於3秒內連續撥打被告之行動電
    話3通等情為可採。再者，被告前有施用毒品等前案紀錄，
    其對販賣第二級毒品甲基安非他命係屬重罪，衡情自難諉為
    不知，是倘其確無前述販賣甲基安非他命與乙○○之情，應無
    於上開警詢、偵查中為上開自白，且其自白又與乙○○指證之
    情節大致相符之理。綜上，堪認被告上開自白，確與事實相
    符，而足採信。
⑹、又被告及辯護人另辯稱係因被告與乙○○有各種糾紛，乙○○因
    私人恩怨才誣指被告有販賣其甲基安非他命云云。然乙○○並
    非就被告交付其甲基安非他命乙節，均指訴係其以金錢向被
    告所購得，而是有所區分；況乙○○對於自己有積欠被告債務
    、有前去被告家中等情並未避諱，尤其乙○○自己僅是施用毒
    品之人，且本案乙○○係向被告購買甲基安非他命並加以施用
    ，而施用甲基安非他命之刑責效果並不嚴峻，相較於販賣毒
    品動輒數年以上有期徒刑，供出上手又有毒品危害防制條例
    第17條第1項大幅度減刑之誘因，乙○○僅是單純之施用毒品
    者，倘若沒有向被告購買甲基安非他命之事實，又何必甘冒
    被告日後挾怨報復，且尚須至法庭接受交互詰問的心理負擔
    ，而乙○○不利於被告之指證，應足採憑，已詳如前述，要難
    因被告及辯護人上開辯詞，即遽為有利於被告之認定。
３、被告販賣甲基安非他命與雷家誠部分(附表一編號4部分)：
⑴、①被告於108年11月20日偵查中坦認，雷家誠確於108年8月31
    日9時56分通話結束後，在其○○縣○○鄉○○路機車行對面的倉
    庫，以1,000元之價格，向其購買1包甲基安非他命，此部分
    之事實涉犯販賣第二級毒品罪，其認罪（見偵6775卷二第14
    2頁）；②被告復於108年11月26日警詢供承：警方所提供雷
    家誠指認向伊購買甲基安非他命之一覽表（交易時間：108
    年8月31日9時56分通話結束後約30分鐘、交易地點：○○縣○○
    鄉○○路000號〈機車行對面倉庫〉、交易金額、數量：1,000元
    、1包等情)是事實，伊有賣甲基安非他命給雷家誠等語（見
    警7371號卷第15-16頁)。
⑵、證人雷家誠於警詢時證稱：伊所施用之甲基安非他命是向「
    甲○○」男子所購買的，通常都是以電話聯絡看他在不在機車
    行，再直接過去機車行找他，伊是之前在雲林看守所服刑經
    朋友介紹認識他的，認識約半年，甲○○家裡伊沒去過，但機
    車行伊去過約6次，經警方提示「指認犯罪嫌疑人紀錄表」
    ，經伊詳細檢視，伊確定編號6號的男子就是甲○○（編號6號
    經查為甲○○），也就是販賣甲基安非他命給伊之人無誤；警
    方提示如附表三編號3所示之通訊監察譯文，是伊與甲○○之
    對話無誤，這是伊打給甲○○要跟他購買甲基安非他命的意思
    ，這次交易伊以持用的行動電話門號0000000000與甲○○的行
    動電話0000000000通話，並由甲○○本人親自接聽的，於108
    年8月31日9時56分許通話後，因為通話的時候伊在甲○○的機
    車店後門口等他，甲○○說他在家裡，叫伊過去大門等他，約
    過20分鐘左右，甲○○就回到機車店開門，伊就直接到甲○○的
    機車店找他，然後約10分鐘後，甲○○就帶伊去機車行對面倉
    庫，然後伊拿1,000元交給甲○○，他收到錢後，就叫伊到旁
    邊摩托車拿1小包甲基安非他命，雙方完成毒品交易，甲○○
    可能是怕警察捉，所以事先將甲基安非他命放置在機車腳踏
    板上，收到錢後才叫伊自己去拿毒品，外觀是以透明夾鏈袋
    內裝甲基安非他命，重量伊不清楚，甲○○交給伊毒品安非他
    命後，伊就直接在他倉庫內施用毒品，伊僅向甲○○購買過1
    次甲基安非他命等語（見警7371號第36-39頁）。
⑶、證人雷家誠於偵查中結證：「我所施用的第二級毒品安非他
    命是向『甲○○』男子所購買的。」、「（問：你向「甲○○」男
    子購買安非他命毒品都是如何聯絡？）我都是向『甲○○』男子
    購買的，我打電話是因為剛好要跟他買機車零件，再順便問
    他有沒有毒品。」、「（問：你如何與『甲○○』男子交易安非
    他命毒品？交易地點如何約定？）我通常打電話聯絡看他在
    不在機車行，也會直接過去機車行找他，我拿錢給他後，甲○○就把1小包安非他命毒品交給我。」、「（問：提示監聽
    譯文於108年8月31日9時56分許通話內容，你以行動電話門
    號0000000000與甲○○所持用之行動電話0000000000門號通話
    〈A為甲○○；B為你本人〉是否為你本人與文慶通話之內容？通
    話內容用意為何？）是我本人與甲○○對話無誤，這是我打給
    甲○○要跟他購買安非他命毒品的意思。」、「（問：本次交
    易由何人接聽電話？由何人親自前來交易及收取交易款項？
    ）本次交易我以持用的行動電話門號0000000000與甲○○的行
    動電話0000000000通話，上述通話是甲○○本人親自接聽的，
    於108年8月31日9時56分許通話後，因為通話的時候我在甲○○的機車店後門口等他，甲○○說他在家裡，叫我過去大門等
    他，約過1、2分鐘後，甲○○就回到機車店開門，我就直接到
    甲○○的機車店找他，然後約4、5分鐘後，甲○○就帶我去機車
    行對面倉庫，然後我拿1,000元交付給甲○○，他收到錢後，
    就叫我到旁邊摩托車拿1小包安非他命毒品，雙方完成毒品
    交易。」、「（問：甲○○為何會叫你去旁邊摩托車拿安非他
    命毒品？）我不知道，因為他放在那裡。他可能是怕警察捉
    ，所以事先將安非他命毒品放置在機車腳踏板上，收到錢後
    他跟我一起過去，他就叫我自己去拿毒品。」、「（問：你
    所稱1小包安非他命毒品的外觀為何？重量多少？）外觀是
    以透明夾鏈袋內裝安非他命毒品。重量我不知道，一點點而
    已。」、「（問：此次交易的第二級毒品安非他命，你如何
    處理？）甲○○交給我毒品安非他命後，我就直接在他倉庫內
    用玻璃球施用毒品。」、「（問：你如何辨別甲○○所交付給
    你的毒品是第二級毒品安非他命？）因為我曾施用過安非他
    命毒品，所以能夠清楚知道那包就是安非他命毒品。」、「
    （問：你與甲○○交易毒品時，有無其他人在場？）現場就只
    有我跟甲○○兩個人。」、「（問：除上揭通話後成功交易毒
    品外，你總共向甲○○購買過幾次毒品？）總共向甲○○購買過
    1次，我知道他有在販賣，但他都跟我說他要問一下，但我
    問他，他就又說有了等語（見偵字第6775號卷一第191-192
    頁）。
⑷、觀諸被告為附表一編號4所示販賣甲基安非他命與雷家誠之如
    附表三編號3之通訊監察譯文內容，雖未直接提及欲交易毒
    品名稱及金額、數量等與毒品交易有關之明確內容，惟該通
    訊監察譯文，被告與雷家誠通話之時間及內容簡短，主要均
    在確認對方之所在位置及相約見面地點，而避免提及見面之
    目的，此與常人使用電話之習慣迥異，屬實務上常見之毒品
    交易對話，意在躲避檢警單位之通訊監察，另參以被告及雷
    家誠均有施用甲基安非他命之習性，且被告顯可取得甲基安
    非他命以供販賣與雷家誠之用，已如前述，而雷家誠既有施
    用甲基安非他命之習性，則其證述撥打電話係為向被告購得
    甲基安非他命供其施用，亦與常情相符，則依該通訊監察譯
    文之情節整體觀之，顯示通話雙方就交易標的等內容存有一
    定默契，而知悉對方所言意思，故而相約見面以便進行毒品
    交易事宜，是上開通訊監察譯文與被告被訴販賣甲基安非他
    命與雷家誠之犯罪事實具有相當程度之關聯性，自得佐證被
    告此部分之犯行。
⑸、綜上，本件被告上開自白，核與證人雷家誠前揭證述之情節
    大致相符，又被告雖於原審準備程序即否認上開犯行，惟其
    於原審準備程序亦供承，108年8月31日其確有與雷家誠為拿
    毒品之事而見面之事實(見原審卷一第167-168頁)。此外，
    並有如附表三編號3所示之通訊監察譯文在卷可稽，另依前
    揭說明，已足認雷家誠證述如附表三編號3所示通訊監察譯
    文之通話目的係為向被告購買甲基安非他命，雙方因而約在
    被告經營之「○○機車行行」見面後，在該機車行對面倉車交
    易甲基安非他命等情為可採。再者，被告前有施用毒品等前
    案紀錄，其對販賣第二級毒品甲基安非他命係屬重罪，衡情
    自難諉為不知，是倘其確無前述販賣甲基安非他命與雷家誠
    之情，應無於上開警詢、偵查中為上開自白，且其自白又與
    雷家誠指證之情節大致相符之理。綜上，堪認被告上開自白
    ，確與事實相符，而足採信。
⑹、證人雷家誠嗣於原審審理時，雖翻異前詞，否認有任何向被
    告購買甲基安非他命之行為，且如附表三編號3所示之通訊
    監察譯文內容與甲基安非他命之交易無關，但經檢察官提示
    其先前於警詢時之說法，雷家誠立刻表明自己當時是處於「
    茫茫渺渺」，所以才會於警詢時說有向被告購買甲基安非他
    命等情(見原審卷二第179-196頁)。但經原審勘驗警詢光碟
    卻完全未見其所述「茫茫渺渺」之情況，已論述如前，雷家
    誠在原審之說法顯然與其警詢、偵訊時大相逕庭，同一件事
    卻有兩種完全相反之說法，顯與常情相違，而雷家誠對於說
    法之差異硬推給自己精神恍惚這一戳即破之藉口，顯見其在
    原審審理之證述應係迴護被告之詞，無從據為有利於被告之
    認定。另被告辯解意旨雖又表示如附表三編號3所示之通訊
    監察譯文內容，係雷家誠之機車壞掉要找被告修理云云，惟
    對照如附表三編號3所示之通訊監察譯文內容，被告與雷家
    誠全然未提及雷家誠機車壞掉要修理之事情，雷家誠一開始
    即詢問被告現在在哪裡，倘雷家誠之機車確有故障待修之情
    ，衡情應係請被告先在機車行內等候才是，或是至少提到機
    車哪裡有故障，尤其被告表示這一通的背景是雷家誠從彰化
    鹿港騎到雲林麥寮，機車既然故障，卻還要千里迢迢過來麥
    寮處理，核與事理有違，顯係因證人雷家誠在原審翻異前詞
    ，被告方順著雷家誠曾改稱至被告機車行修理機車（見原審
    卷二第186-188頁)之說法而為之辯詞，況被告於原審準備程
    序，雖否認此部分之犯行，然係辯稱108年8月31日案發當日
    其與雷家誠見面是為了拿毒品的事，當天其有拿5,000元給
    雷家誠，並由雷家誠自己出5,000元，共同合資要去購買毒
    品（見原審卷一第167-168頁)，亦與被告前揭所辯不符，是
    被告前述辯稱雷家誠找其修理機車之辯詞，顯難採信。
４、按販賣毒品之行為，本無一定之公定價格，是其各次買賣之
    價格，當亦各有差異，而或隨供需雙方之資力、關係之深淺
    、需求之數量、貨源之充裕與否、販賣者對於資金之需求如
    何即殷切與否，以及政府查緝之態度，進而為各種不同之風
    險評估，而為機動性之調整，是其價格標準，自非一成不變
    ，且販賣者從各種「價差」、「量差」、「純度（如摻入葡
    萄糖等物）」謀取利潤方式，或有差異，然其所圖利益之非
    法販賣行為目的，則屬相同，並無二致。因之，販賣利得，
    除經行為人坦承，或其價量至臻明確，確實難以究其原委。
    然按一般民眾普遍認知毒品之非法交易，向為政府查禁森嚴
    且重罰不寬貸，衡諸常情，倘非有利可圖絕無平白甘冒被重
    罰高度風險之理，從而，舉凡其有償交易，除足反證其確另
    基於某種非圖利本意之關係外，通常尚難因無法查悉其買進
    、賣出之差價，而諉無營利之意思，或阻卻販賣犯行之追訴
    （最高法院87年度台上字第3164號判決意旨參照）。查本件
    被告與丙○○、雷家誠、乙○○進行甲基安非他命交易，均係有
    償交易，已認定如前，且被告與丙○○、乙○○、雷家誠，又非
    至親或有特殊情誼，倘無從中賺取差價、量差或投機貪圖小
    利等情，豈有甘冒遭警查獲之極大風險，平白無故義務性、
    服務性提供該等交易對象甲基安非他命，而為販賣毒品甲基
    安非他命之違法行為，足認被告主觀上確有販賣第二級毒品
    營利之意圖無疑。
㈢、被告無償轉讓甲基安非他命與乙○○、雷家誠部分（即附表二
    編號1、2部分)：
１、上開犯罪事實，業據被告於108年11月20日偵查中明確供承：
    「（問：乙○○證稱於108年10月5日在○○縣○○鄉○○路你的機車
    行内，你無償提供安非他命1包供她施用，是否屬實？）屬
    實。」、「（問：雷家誠證稱108年3月間，他在○○縣○○鄉○○
    路你的機車行内，你無償提供安非他命1包供他施用，是否
    屬實？）屬實。」、「(問：承上，上開事實涉犯...藥事法
    之轉讓禁藥罪，是否認罪？)認罪。」等語（見偵6775卷二
    第141-142頁)；其復於108年11月26日警詢、偵查中供承：
    伊於108年10月5日晚上9時許，有無償提供甲基安非他命與
    乙○○施用1次等語（見警7371卷第17-18頁；偵6775卷二第19
    1-192頁)。
２、⑴證人乙○○於偵查中結證：伊於108年10月5日晚上所施用之甲
    基安非他命，是甲○○於同日晚上9時許，在甲○○的機車行（
    按即○○縣○○鄉○○路000號「○○機車行行」）無償提供伊施用
    的等語（見偵6775卷一第238-240頁)；其復於原審審理時結
    證：伊於108年10月5日晚上所施用之甲基安非他命，是甲○○
    於同日送給伊施用的，並不是伊向甲○○買的等語（見原審卷
    二第57-58、62、64、67頁)。⑵證人雷家誠於偵查中結證：1
    08年3月間，伊經朋友介紹剛認識甲○○，甲○○就在他的機車
    行，免費提供伊甲基安非他命施用，但伊不知道重量是多少
    等語（見偵6775卷一第192-193頁)。
３、經核被告上開自白，核與前揭證人乙○○、雷家誠證述之情節
    相符，再參以被告復於108年10月9日原審羈押訊問時供承：
    伊有請乙○○、雷家誠施用甲基安非他命等語（見原審聲羈卷
    第22頁)，暨佐以被告及乙○○、雷家誠均有施用甲基安非他
    命之習性，且被告顯可取得甲基安非他命以供無償轉讓乙○○
    、雷家誠之用，已如前述，而乙○○、雷家誠既有施用甲基安
    非他命之習性，其等證述被告無償轉讓甲基安非他命供其等
    施用，亦與常情相符，而足採憑。綜上，堪認被告上開任意
    性自白，核與事實相符者，堪認屬實。
４、證人雷家誠嗣於原審審理時，雖翻異前詞，否認被告有何無
    償轉讓其甲基安非他命之行為，但經檢察官提示其先前於警
    詢時之說法，雷家誠立刻表明自己當時是處於「茫茫渺渺」
    ，所以才會於警詢時說被告有無償提供其甲基安非他命等情
    (見原審卷二第179-196頁)。然經原審勘驗警詢光碟卻完全
    未見其所述「茫茫渺渺」之情況，已論述如前，基於同上開
    ㈡３⑹之理由，顯見其在原審審理之證述應係迴護被告之詞，
    且雷家誠前開於偵查中不利於被告之指證，又堪採憑，詳如
    前述，是要難以雷家誠於原審審理時，翻異前詞，改稱被告
    無任何無償轉讓其甲基安非他命之行為，即遽為有利於被告
    之認定。
㈣、至「安非他命」、「甲基安非他命」均係屬毒品危害防制條
    例第2條第2項第2款所列之第二級毒品，安非他命多為硫酸
    鹽或鹽酸鹽，可溶於水，為白色、略帶苦味之結晶，甲基安
    非他命亦多為硫酸鹽或鹽酸鹽，可溶於水，亦為白色、略帶
    苦味之似冰糖狀結晶，但使用劑量及致死劑量，仍屬有別，
    且目前國內發現者都為甲基安非他命的鹽酸鹽，國內緝獲之
    安非他命藥物，多為甲基安非他命，此為本院職權上已知之
    事項。而參酌安非他命在國內取得不易，施用情形較少，且
    衡諸一般施用毒品者對於所施用之毒品究為「安非他命」、
    「甲基安非他命」，並無辨明之能力等情，足認被告及證人
    丙○○、乙○○、雷家誠於本案中談到「安非他命」應係「甲基
    安非他命」，附此敘明。
㈤、綜上所述，被告前揭所辯，顯係事後卸責之詞，不足採信。
    本案事證明確，被告上開販賣甲基安非他命及轉讓禁藥甲基
    安非他命之犯行，均堪認定，應依法論科。
二、論罪：
㈠、行為後法律有變更者，適用行為時之法律。但行為後之法律
    有利於行為人者，適用最有利於行為人之法律。刑法第2條
    第1項定有明文。查被告行為後，毒品危害防制條例第4條業
    於109年1月15日經總統華總一義字第10900004091號令修正
    公布，並自同年7月15日生效。修正前毒品危害防制條例第4
    條第2項規定：「製造、運輸、販賣第二級毒品者，處無期
    徒刑或7年以上有期徒刑，得併科新臺幣1千萬元以下罰金。
    」修正後該條文規定：「製造、運輸、販賣第二級毒品者，
    處無期徒刑或10年以上有期徒刑，得併科新臺幣1千5百萬元
    以下罰金。」經比較新舊法之結果，以修正前毒品危害防制
    條例第4條第2項之規定有利於被告，依刑法第2條第1項前段
    規定，本案應適用被告行為時即修正前毒品危害防制條例第
    4條第2項規定。
㈡、按甲基安非他命雖係毒品危害防制條例第2條第2項第2款所規
    定之第二級毒品，然亦經行政院衛生署公告列為藥事法上之
    禁藥（即藥事法第22條第1項第1款所稱經中央衛生主管機關
    明令公告禁止製造、調劑、輸入、輸出、販賣或陳列之毒害
    藥品）。行為人明知為禁藥甲基安非他命而轉讓者，除成立
    毒品危害防制條例第8條第2項之轉讓第二級毒品罪外，亦構
    成藥事法第83條第1項之轉讓禁藥罪，屬於同一犯罪行為同
    時有二種法律可資處罰之法條競合關係，應依「重法優於輕
    法」、「後法優於前法」等法理，擇一處斷。而毒品危害防
    制條例第8條第2項之轉讓第二級毒品罪之法定本刑為「6月
    以上5年以下有期徒刑，得併科新臺幣70萬元以下罰金」，
    藥事法第83條第1項之轉讓禁藥罪之法定本刑為「7年以下有
    期徒刑，得併科新臺幣5,000萬元以下罰金」，從而轉讓甲
    基安非他命之行為，若無毒品危害防制條例第8條第6項及第
    9條所定轉讓毒品達一定數量或成年人對未成年人犯轉讓毒
    品罪，應予加重其刑之情形者，藥事法第83條第1項之罪之
    法定本刑，顯重於毒品危害防制條例第8條第2項之罪之法定
    本刑，依重法優於輕法之法理，應優先適用藥事法第83條第
    1項之轉讓禁藥罪處斷（最高法院100年度台上字第3683號、
    99年度台上字第2041號、98年度台上字第6962號判決意旨參
    照）。再按行為人轉讓甲基安非他命（未達法定應加重其刑
    之一定數量）予成年男子，同時該當藥事法第83條第1項轉
    讓禁藥罪及毒品危害防制條例第8條第2項轉讓第二級毒品罪
    之構成要件，應依重法優於輕法之原則，擇較重之轉讓禁藥
    罪論處(最高法院109年度台上大字第1089號刑事裁定參照)
    。查被告如附表二編號1、2所示轉讓甲基安非他命與乙○○、
    雷家誠之數量，並無證據可資證明已逾毒品危害防制條例第
    8條第6項所定應予加重其刑之數量標準（淨重10公克以上）
    ，乙○○、雷家誠又均為成年人，自應論以藥事法第83條第1
    項之轉讓禁藥罪。
㈢、核被告就事實欄一、㈠即附表一編號1至4所為，均係犯修正前
    毒品危害防制條例第4條第2項販賣第二級毒品罪；就事實欄
    一、㈡即附表二編號1至2所為，均係犯藥事法第83條第1項之
    轉讓禁藥罪。被告基於販賣之目的而持有第二級毒品甲基安
    非他命之低度行為，為嗣後販賣之高度行為所吸收，不另論
    罪。被告持有禁藥之行為，參照上揭判決意旨，因藥事法並
    未處罰之，是依法律適用整體性之法理，不生被告持有、轉
    讓禁藥間之低度、高度行為論罪之問題。被告就附表一編號
    1至4所示及附表二編號1至2所示之犯行，犯意有別，行為互
    殊，應予分論併罰。至檢察官以109年度偵字第1151號移送
    併辦意旨書移送併辦之部分，經核與本案起訴之犯罪事實完
    全相同，為事實上同一案件，本院自應予以審理，併予敘明
    。
㈣、累犯加重其刑部分：
    按依司法院釋字第775號解釋解釋文及理由意旨，係指構成
    累犯者，不分情節，一律加重最低本刑，於不符合刑法第59
    條所定要件之情形下，致生行為人所受之刑罰超過其所應負
    擔罪責之個案，不符罪刑相當原則、比例原則。於此範圍內
    ，在刑法第47條第1項修正前，為避免發生上述罪刑不相當
    的情形，法院就該個案應裁量是否加重最低本刑。依此，該
    解釋係指個案應量處最低法定刑、又無法適用刑法第59條規
    定減輕之情形，法院應依此解釋意旨裁量不予加重最低本刑
    ，並非指前案為同性質之案件始有累犯加重之適用（最高法
    院109年度台上字第518、296號判決意旨參照）。查被告前
    因施用毒品案件，於108年5月20日經臺灣雲林地方法院以10
    8年度港簡字第102號刑事判決，判處有期徒刑6月確定，甫
    於108年6月24日易科罰金執行完畢等情，有臺灣高等法院被
    告前案紀錄表（見本院卷二第163-185頁）存卷足參。從而
    ，被告於有期徒刑執行完畢後，5年以內故意再犯本件如附
    表一編號1至4及如附表二編號1所示有期徒刑以上之刑之罪
    ，均構成累犯。被告前既因施用毒品案件，經法院判處罪刑
    確定，且於108年6月24日易科罰金執行完畢，其理應產生警
    惕作用，返回社會後能因此自我控管，不再觸犯有期徒刑以
    上之罪。然被告卻於有期徒刑執行完畢後5年內，故意再犯
    本件前揭販賣第二級毒品罪及轉讓禁藥罪，足見被告有其特
    別惡性，且前罪之徒刑執行毫無成效，其對於刑罰之反應力
    顯然薄弱，又本件並無適用刑法第59條規定減輕之餘地，亦
    無加重最低法定刑有罪刑不相當之情形，故認有必要就如附
    表一編號1至4及如附表二編號1所示之販賣第二級毒品罪及
    轉讓禁藥罪，均依刑法第47條第1項之規定加重其刑，惟其
    中販賣第二級毒品罪法定本刑無期徒刑部分，依法不得加重
    。
參、撤銷改判部分（原判決關於所處罪刑、定應執行刑及其餘被
    訴無罪部分）：
一、撤銷改判之理由：
    原審以被告有罪部分（即如附表一編號3、4部分)犯罪事證
    明確，予以論罪科刑，及認被告被訴販賣甲基安非他命與丙○○2次（即如附表一編號1、2部分)，暨被告被訴無償轉讓甲
    基安非他命與乙○○、雷家誠各1次部分(即如附表二編號1、2
    部分)，均不能證明被告犯罪，而諭知被告此等被訴部分均
    無罪，固非無見。惟查，㈠本案被告所犯如附表一編號3、4
    所示販賣第二級毒品犯行，均應依刑法第47條第1項之規定
    加重其刑，原判決未依該條項之規定加重其刑，容有違誤。
    ㈡被告被訴販賣甲基安非他命與丙○○2次（即如附表一編號1
    、2部分)，及被告被訴無償轉讓甲基安非他命與乙○○、雷家
    誠各1次部分(即如附表二編號1、2部分)，均應為有罪之認
    定，詳如前述，原判決均為無罪之諭知，亦有未洽。被告上
    訴意旨，否認其有為本案如附表一編號3、4所示販賣第二級
    毒品之犯行，並無理由。檢察官上訴意旨，認原判決諭知被
    告其餘被訴部分無罪，原判決認事用法容有違誤，為有理由
    ，至檢察官其餘上訴，則無理由。原判決既有上開違誤，自
    應由本院將原判決關於所處罪刑、定應執行刑及其餘被訴無
    罪部分，予以撤銷改判，期臻妥適。
二、量刑：
    本院審酌被告明知政府嚴令禁止販賣、轉讓甲基安非他命，
    竟無視國家杜絕毒品之嚴刑峻罰，及甲基安非他命對於人身
    之戕害，為圖不法利益，鋌而走險，販賣甲基安非他命及無
    償轉讓禁藥助長施用毒品之惡習及毒品之氾濫，所為非是；
    另衡酌被告於本案中販賣甲基安非他命、轉讓禁藥之次數、
    對象，以及販賣甲基安非他命所獲得之利益，又本案被告於
    偵查中坦承犯行，於原審及本院審理時否認犯行之犯後態度
    ，並兼衡被告自陳高中肄業之智識程度，離婚，有2名未成
    年子女，開設機車行從事維修機車及販賣電動機車之工作弟
    ，家中尚有父母，須負擔家庭生活費用之家庭生活狀況（見
    原審卷二第287頁），暨被告之品性、犯罪之動機、目的、
    手段及累犯加重其刑等一切情狀，而就被告所為各次犯行，
    分別量處如附表一編號1至4「本院諭知之罪刑及沒收」欄及
    如附表二編號1至2「本院諭知之罪刑」所示之刑。另考量如
    附表一編號1至4、如附表二編號1至2所示各罪之犯罪時間、
    犯罪之同質性及被告整體犯罪之非難評價等項予以綜合判斷
    ，暨定應執行刑之限制加重原則，兼顧刑罰衡平之要求及矯
    正受刑人之目的等情，定其如主文欄第2項所示之應執行刑
    。
三、沒收：
　　按犯第4條至第9條、第12條、第13條或第14條第1項、第2項
    之罪者，其供犯罪所用之物，不問屬於犯罪行為人與否，均
    沒收之，毒品危害防制條例第19條第1項定有明文。又按犯
    罪所得，屬於犯罪行為人者，沒收之；前2項之沒收，於全
    部或一部不能沒收或不宜執行沒收時，追徵其價額；宣告前
    2條之沒收或追徵，有過苛之虞、欠缺刑法上之重要性、犯
    罪所得價值低微，或為維持受宣告人生活條件之必要者，得
    不宣告或酌減之，刑法第38條之1第1項前段、第3項、第38
    條之2第2項亦分別定有明文。查本案被告為如附表一編號1
    所示販賣第二級毒品犯行所用之市內電話機並未扣案，審酌
    該市內電話機僅為一般家用物品，倘予宣告沒收或追徵，對
    於刑罰之一般預防或特別預防助益甚微，可認欠缺刑法上之
    重要性，爰依刑法第38條之2第2項規定，不予宣告沒收、追
    徵。另被告因如附表一編號1、2所示販賣甲基安非他命與丙○○所收取之價金分別為2,000元、1,000元，為其所有之犯罪
    所得，雖未扣案，仍應依刑法第38條之1第1項前段、第3項
    規定，宣告沒收之，於全部或一部不能沒收或不宜執行沒收
    時，追徵其價額。
肆、上訴駁回部分（原判決關於沒收宣告部分）：
    原審以被告如附表一編號3、4部分所示販賣第二級毒品犯罪
    事證明確，並敘明被告持其所有供販賣毒品所用之LG廠牌行
    動電話1支（含門號0000000000號SIM卡壹張），依毒品危害
    防制條例第19條第1項之規定宣告沒收之；被告就各次販賣
    毒品實際所得共計2,000元，雖未扣案，仍應依刑法第38條
    之1第1項前段規定宣告沒收，並依同法第38條之1第3項之規
    定，諭知於全部或一部不能沒收或不宜執行沒收時，追徵其
    價額。核原判決認事用法，並無不合，且沒收具有獨立性，
    而非刑罰（從刑），是被告及檢察官此部分之上訴，亦均無
    理由，應予駁回。
據上論斷，應依刑事訴訟法第369條第1項前段、第364條、第368
條、第299條第1項前段，毒品危害防制條例第4條第2項（修正前
），藥事法第83條第1項，刑法第11條、第2條第1項前段、第47
條第1項、第38條之1第1項前段、第3項、第51條第5款，判決如
主文。
本案經檢察官蘇聖涵提起公訴，檢察官黃煥軒提起上訴，檢察官
曾昭愷到庭執行職務。
中　　華　　民　　國　　110 　年　 　1　　月　　28　　日
                  刑事第四庭    審判長法  官　郭玫利
                                      法  官　曾子珍
                                      法　官  陳金虎
以上正本證明與原本無異。
如不服本判決應於收受送達後20日內向本院提出上訴書狀，其未
敘述上訴理由者，並得於提起上訴後20日內向本院補提理由書（
均須按他造當事人之人數附繕本）「切勿逕送上級法院」。
 　　　　　                           書記官　蘇文儀 
中　　華　　民　　國　　110 　年　　1 　　月　　28　　日

附錄本案論罪科刑法條：
修正前毒品危害防制條例第4條第2項：
製造、運輸、販賣第二級毒品者，處無期徒刑或7年以上有期徒
刑，得併科新臺幣1千萬元以下罰金。

藥事法第83條第1項：
明知為偽藥或禁藥，而販賣、供應、調劑、運送、寄藏、牙保、
轉讓或意圖販賣而陳列者，處7年以下有期徒刑，得併科新臺幣5
千萬元以下罰金。
　
附表一：

編號 販賣對象   犯罪事實   所犯罪名 原審諭知之罪刑      本院諭知之罪刑及沒收    1 丙○○ 甲○○意圖營利，基於販賣第二級毒品之犯意，於108年7月26日19時44、49分許，以其市內電話00-0000000號與丙○○所持用之門號0000000000號行動電話聯繫後（通話內容如附表三編號1所示），於上開通聯後之同日某時許，在甲○○位於雲林縣○○鄉○○村○○000號之住處後方之樹下，由丙○○將購買甲基安非他命之價金新臺幣(下同)2,000元放在樹下，並取走甲○○放在樹下之甲基安非他命1包，嗣由甲○○取走上開價金，以此方式完成交易。 修正前毒品危害防制條例第4條第2項之販賣第二級毒品罪 無罪。       甲○○販賣第二級毒品，累犯，處有期徒刑捌年參月。未扣案之犯罪所得新臺幣貳仟元沒收，於全部或一部不能沒收或不宜執行沒收時，追徵其價額。    2 丙○○ 甲○○意圖營利，基於販賣第二級毒品之犯意，於108年9月20日某時許，在甲○○所開設之○○機車行行（址設雲林縣○○鄉○○村○○路000號），以一手交錢一手交貨方式，由甲○○販賣甲基安非他命1包與丙○○，並收款1,000元（毒品重量不詳），以此方式完成交易。 修正前毒品危害防制條例第4條第2項之販賣第二級毒品罪 無罪。      甲○○販賣第二級毒品，累犯，處有期徒刑捌年參月。未扣案之犯罪所得新臺幣臺仟元沒收，於全部或一部不能沒收或不宜執行沒收時，追徵其價額。     3 乙○○ 甲○○意圖營利，基於販賣第二級毒品之犯意，於108年9月21日9時29分至30分許，以其持用搭配門號0000000000號行動電話(LG廠牌、含SIM卡1張）與乙○○所持用之門號0000000000號行動電話聯繫後（通話內容如附表三編號2所示），於同日9時35分，乙○○即前往甲○○位於雲林縣○○鄉○○村○○000號之住所，雙面碰面後，以一手交錢一手交貨方式，由甲○○販賣甲基安非他命1包與乙○○，並收款1,000元（毒品重量約0.5公克），以此方式完成交易。 修正前毒品危害防制條例第4條第2項之販賣第二級毒品罪 甲○○販賣第二級毒品，處有期徒刑捌年貳月。        甲○○販賣第二級毒品，累犯，處有期徒刑捌年參月。    4 雷家誠 甲○○意圖營利，基於販賣第二級毒品之犯意，於108年8月31日9時56分許，以其持用搭配門號0000000000號行動電話(LG廠牌、含SIM卡1張）與雷家誠所持用之門號0000000000號行動電話聯繫後（通話內容如附表三編號3所示）約30分鐘，雷家誠即前往甲○○所開設之○○機車行行（址設雲林縣○○鄉○○村○○路000號）對面倉庫，待雙方碰面後，雷家誠先交付1,000元與甲○○，甲○○再告知其已經將甲基安非他命1包放置於停放於一旁機車的腳踏板上，雷家誠則自己過去拿取，以此方式完成交易。 修正前毒品危害防制條例第4條第2項之販賣第二級毒品罪 甲○○販賣第二級毒品，處有期徒刑捌年貳月。         甲○○販賣第二級毒品，累犯，處有期徒刑捌年參月。  


附表二：
編號 轉讓對象 犯罪事實 所犯罪名 原審諭知之罪刑     本院諭知之罪刑   1 乙○○ 甲○○基於轉讓禁藥之犯意，於108年10月5日21時，在雲林縣○○鄉○○村○○路000號，將重量不詳之甲基安非他命，無償轉讓與乙○○施用。  藥事法第83第1項之轉讓禁藥罪。 無罪。     甲○○明知為禁藥而轉讓，累犯，處有期徒刑捌月。  2 雷家誠 甲○○基於轉讓禁藥之犯意，於108年3月間某時許，在雲林縣○○鄉○○村○○路000號，將重量不詳之甲基安非他命，無償轉讓與雷家誠施用。 藥事法第83第1項之轉讓禁藥罪。 無罪。     甲○○明知為禁藥而轉讓，處有期徒刑柒月。 

附表三：

編號  時      間     通 訊 監 察 譯 文 內 容   備      考  1 ①108 年7 月26日19時44分 A ：0000000000（丙○○） ↓ B ：00-0000000（被告甲○○） ㈠佐證附表一編號1之犯罪事實 ㈡通訊監察譯文出處：108年度偵字第6775號卷一第250-251頁   B ：你好 A ：你是好了沒 B ：你是誰. . . 好啦 A ：我過去喔 B ：你要雞蛋 A ：我錢拿過去 B ：雞蛋拿過去 A ：錢我順便拿過去 B ：從後面 A ：好啦   ②108 年7月26日19時49分 A ：0000000000（丙○○） ↓ B ：00-0000000（被告甲○○）    A ：我在你們後面了. . . B ：開門了阿   2 ①108 年9 月21日9 時29分13秒 A ：0000000000（被告甲○○） ↑ B ：0000000000（乙○○） ㈠佐證附表一編號3之犯罪事實 ㈡通訊監察譯文出處：108 年度偵字第6775號卷一第203頁   A ：喂！ B ：喂！你在家嗎？ A ：嘿！剛醒內 B ：喔！赫赫赫！我在後面辣！ A ：沒辣！我. . . （斷話）   ②108 年9 月21日9 時29分14秒 A ：0000000000（被告甲○○） ↑ B ：0000000000（乙○○）    （未接通無內容，通訊監察譯文誤載為同上）   ③108 年9 月21日9時29分16秒 A ：0000000000（被告甲○○） ↑ B ：0000000000（乙○○）    （未接通無內容，通訊監察譯文誤載為同上）   ④108 年9 月21日9 時29分16秒 A ：0000000000（被告甲○○） ↑ B ：0000000000（乙○○）    （未接通無內容，通訊監察譯文誤載為同上）   ⑤108 年9 月21日9 時30分26秒 A ：0000000000（被告甲○○） ↓ B ：0000000000（乙○○）    B ：喂！ A ：我在我家內！ B ：你在你家？ A ：嘿阿！ B ：我想說看你的車在我這阿！我怎      麼知道. . . A ：誰？ B ：你的車阿！ A ：在哪裡？ B ：我在你家後面呢？ A ：在我家？ B ：摩托車店阿！ A ：對啊！我等一下才會過去！ B ：蛤？ A ：你要不要過來，不然我等一下才      會 過去！ B ：聽不懂！ A ：我等一下再過去辣！ B ：等一下再過來？多久啊？ A ：一下子而已！ B ：我. . . 怎麼知道，我不就要再      騎回去？ A ：要不然. . . 看來我家？ B ：赫辣！去你家，不過你家怎麼去      我忘記了 A ：廟那邊 B ：賀！   3 108 年8 月31日9 時56分51秒 A ：0000000000（被告甲○○） ↓ B ：0000000000（雷家誠） ㈠佐證附表一編號4之犯罪事實 ㈡通訊監察譯文出處：108 年度偵字第6775號卷一第97頁   A ：打給我嗎？ B ：喂？ A ：你打給我嗎？ B ：嘿阿！ A ：怎樣？ B ：齁！你在哪？ A ：在家阿！ B ：剛剛在後面，我一直打，打到剛      剛！ A ：沒有阿！剛剛在我家！ B ：蛤？ A ：我家辣！ B ：你家在哪？ A ：阿. . . 我等一下. . . 我等一      下過去！ B ：你要回去橋頭（臺語音譯）還是      哪裡？ A ：回○○庄阿！ B ：你先到那邊，我在後面等你還是      你要開門，你要開門嗎？ A ：○○庄！你聽不懂？ B ：德化街○○庄？ A ：還是. . . 我等一下回去店裡！      我回去店裡齁！ B ：嘿阿！你回去店裡阿！ A ：喔！你大門口那邊等我！ B ：快一點喔！ A ：賀！